【裁判字號】    97,訴緝,120
【裁判日期】    970604
【裁判案由】    偽造文書等
【裁判全文】
臺灣臺中地方法院刑事判決  97年度訴緝字第120號
公  訴  人  臺灣臺中地方法院檢察署檢察官
被      告  甲○○
                    （現於臺灣臺中監獄執行中）
上列被告因偽造文書等案件，檢察官提起公訴（96年度偵字第49
96、4997號），暨移送併辦（96年度偵字第27189 號）後，聲請
改依協商程序而為判決，經本院合議庭裁定由受命法官獨任進行
協商程序，判決如下：
    主    文
甲○○犯竊盜罪，處有期徒刑月，如易科罰金，以新臺幣壹仟
元折算壹日。又犯詐欺取財罪，處有期徒刑月，如易科罰金，
以新臺幣壹仟元折算壹日。又犯行使偽造私文書罪，處有期徒刑
月，如易科罰金，以新臺幣壹仟元折算壹日；附表所示偽造之
「丙○○」簽名及指印，均沒收。應執行有期徒刑陸月，如易科
罰金，以新臺幣壹仟元折算壹日；附表所示偽造之「丙○○」簽
名及指印，均沒收。
    事實及理由
一、犯罪事實：
  (一)甲○○於民國96年2 月12日下午2 時許，先持中獎金額新臺
    幣（下同）11,300元之刮刮樂彩券約20張，至位於臺中縣豐
    原市○○路38號樂采電腦彩券行，向負責人丁○○兌換現金
    及換購800 元之彩券，並意圖為自己不法所有，趁丁○○轉
    身輸入電腦時，竊取已兌獎過之彩券2 張（各中獎1,000 元
    、700 元），嗣意圖為自己不法之所有，於同日4 時許至同
    市○○路與三豐路口處，明知上開2 張獎券已對過獎，竟連
    同另中獎之彩券2 張（各中獎200 、100 元），持向乙○○
    兌換現金及換購獎卷，乙○○因現場無電腦設備可供查對而
    陷於錯誤，遂交付價值1,500 元之獎卷9 張及現金500 元，
    甲○○詐得1,700 元之財物後即搭乘計程車離去，嗣後乙○○持彩券至附近銀行查對，得知其中2 張獎卷已對過獎，隨
    即報警而查獲甲○○。
  (二)甲○○為警查獲後為逃避刑責，竟冒用其胞兄丙○○之名義
    ，接續於(1)96年2 月12日下午3 時25分許，在臺中縣警察局
    豐原分局之扣押筆錄、扣押物品目錄表上偽造附表編號一、
    二所示「丙○○」之簽名及指印；(2)96年2 月12日下午4 時
    許，在臺中縣警察局豐原分局之逮捕通知書、權利告知書、
    口卡片影本指認卡上，偽造附表編號三、四、五、六所示「
    丙○○」之簽名及指印；(3)96年2 月12日下午7 時許，在臺
    中縣警察局豐原分局之第一次偵訊 (調查）筆錄上，偽造附
    表編號七所示「丙○○」之簽名及指印；(4)96年2 月12日下
    午8 時10分許，在臺中縣警察局豐原分局第二次偵訊 (調查
    ）筆錄上，偽造附表編號八所示「丙○○」簽名及指印；(5)
    96 年2月12日晚上11時47分許，在臺灣臺中地方法院檢察署
    內勤檢察官訊問筆錄上，偽造附表編號九所示「丙○○」之
    簽名，表示其係「丙○○」，足以生損害於丙○○及檢警機
    關偵查犯罪之正確性。
二、證據：
  (一)被告甲○○於本院準備程序中之自白。
  (二)證人即被害人丁○○、乙○○警詢及偵查中之指證。
  (三)卷附兌獎證明影本2張、彩券照片3張。
  (四)卷附內政部警政署刑事警察局96年8 月2 日刑紋字第096011
    9006號函、臺中縣警察局豐原分局扣押筆錄、扣押物品目錄
    表、逮捕通知書、權利告知書、口卡片影本各1 份、偵訊 (
    調查）筆錄2 份、臺灣臺中地方法院檢察署內勤檢察官訊問
    筆錄1 份。
三、本件被告已認罪，經檢察官與被告於審判外達成協商之合意
    ，其合意內容為：(一)竊盜罪：被告願受科刑範圍為有期徒刑
    3 月，如易科罰金，以新臺幣1 千元折算壹日；(二)詐欺取財
    罪：被告願受科刑範圍為有期徒刑3 月，如易科罰金，以新
    臺幣1 千元折算壹日；(三)行使偽造私文書罪：被告願受科刑
    範圍為有期徒刑3 月，如易科罰金，以新臺幣1 千元折算壹
    日。應執行有期徒刑6 月，如易科罰金，以新臺幣1 千元折
    算壹日。經查，上開協商合意並無刑事訴訟法第455 條之4
    第1 項所列情形之一，檢察官聲請改依協商程序而為判決，
    本院爰不經言詞辯論，於協商合意範圍內為協商判決，合予
    敘明。
四、應適用之法條：刑事訴訟法第455 條之4 第2 項、第455 條
    之8， 刑法第210 條、第216 條、219 條、第320 條第1 項
    、第339 條第1 項、第41條第1 項前段、第51條第5 款。
五、本判決除有刑事訴訟法第455 條之4 第1 項第1 款、第2 款
    、第4款 、第6 款、第7 款所定情形之一，或違反同條第2
    項規定者外，不得上訴。
六、如不服本件判決，得自收受判決送達之日起10日內，向本院
    提出上訴書狀，上訴於第二審法院。
中    華    民    國    97    年    6     月    4     日
                  刑事第八庭    法  官  陳慧珊
以上正本證明與原本無異。
如不服本判決，應於收受送達後10日內向本院提出上訴書狀（應
敘述具體理由並附繕本）。
                                書記官  施玉卿
中    華    民    國    97    年    6     月    4     日
附表：
一、臺中縣警察局豐原分局扣押筆錄上偽造「丙○○」之簽名貳
    枚、指印捌枚。
二、臺中縣警察局豐原分局扣押物品目錄表上偽造「丙○○」之
    簽名伍枚、指印伍枚。
三、臺中縣警察局豐原分局逮捕通知書（本人用）上偽造「丙○○」之簽名及指印各壹枚。
四、臺中縣警察局豐原分局逮捕通知書（家屬用）上偽造「丙○○」之簽名及指印各壹枚。
五、權利告知書上偽造「丙○○」之簽名及指印各壹枚。
六、口卡片影本上偽造「丙○○」之簽名及指印各壹枚。
七、臺中縣警察局豐原分局96年2 月12日第一次偵訊 (調查）筆
    錄上，偽造「丙○○」之簽名肆枚、指印拾枚。
八、臺中縣警察局豐原分局96年2 月12日第二次偵訊 (調查) 筆
    錄上，偽造「丙○○」之簽名貳枚、指印伍枚。
九、臺灣臺中地方法院檢察署內勤檢察官訊問筆錄上，偽造「丙○○」之簽名壹枚。


司法院資訊處製作；財團法人民間司法改革基金會備份。
